【裁判字號】    89,判,3127
【裁判日期】    891109
【裁判案由】    虛報進口貨物
【裁判全文】
最  高  行  政  法  院  判  決                  八十九年度判字第三一二七號
    原      告  今坊企業有限公司
    代  表  人  甲○○
    被      告  財政部基隆關稅局
    代  表  人  張朝欽
右當事人間因虛報進口貨物事件，原告不服財政部中華民國八十八年九月七日台財訴
第000000000號再訴願決定，提起行政訴訟，本院判決如左︰
    主  文
原告之訴駁回。
訴訟費用由原告負擔。
    事  實
緣原告於民國（下同）八十六年三月二十八日委由新中旅報關股份有限公司向被告申
報自馬來亞進口Ｋ─ＲＥＳＩＮ  ＮＡＴＵＲＡＬ（橡膠品）乙批（報單號碼：第Ａ
Ｅ＼八六＼一六八八＼○○二八號），報列進口稅則第四○○二．一一．○○號，稅
率百分之三．五，完稅價格新台弊（下同）二二六、六○六元，經被告查驗結果，來
貨為塑膠廢料，應歸屬稅則第三九一五．九○．○○號，稅率百分之十，完稅價格為
二二六、六○六元，乃認定原告顯有虛報貨名、規格，及偷漏關稅之違法行為，遂
依照海關緝私條例第三十七條第一項之規定，科處原告漏稅額二倍之罰鍰計二九、四
五八元。並依同條例第四十四條之規定追繳所漏稅費計一四、七二九元，原告不服，
聲明異議，未獲變更，提起訴願後，經訴願機關財政部關稅總局將原核駁通知之行政
處分予以撤銷，命被告另為處理，被告乃重為審核，經審核結果仍維持原核定，原告
不服，循序提起訴願、再訴願，遞遭決定駁回，遂提起行政訴訟。茲摘兩造訴辯意
旨如次：
原告起訴意旨略謂︰原告所進口K-RESIN NATURAL （橡膠品），其化學成分為：STYR
ENE-BUTADIENE RUBBER按進口稅則上所列專用稅號應為四○○二．一一．○○原告依
據進口貨物成分，按專用稅號申報，顯無虛報貨名、規格、偷漏關稅之實。被告再三
強調請工業技術研究院化學工業研究所分析檢驗結果來貨為塑膠，但並未對來貨之成
分提出說明，如檢驗結果其成分與原告所申報成分相符，怎可認定原告虛報貨名，且
進口稅則四○○二．一一．○○按進口稅則上分類係為橡膠」。為此請求撤銷原處分
及一再訴願決定等語。
被告答辯意旨略謂︰按報運貨物進口而虛報所運貨物之名稱、數量、品質、規格等情
事者，得視情節輕重，處以所漏進口稅額二倍至五倍之罰鍰，或沒入或併沒入其貨物
及「有違反本條例情事者，除依本條例有關規定處罰外，仍應追徵其所漏或沖退之稅
款。」分別為海關緝私條例第三十七條第一項及第四十四條前段所明定。原告向被告
申報自馬來西亞進口Ｋ─ＲＥＳＩＮ  ＮＡＴＵＲＡＬ乙批，報列進口稅則第四○○
二．一一．○○號，稅率三．五％，來貨經被告查檢及檢附貨樣送請工業技術研究院
化學研究所及北區塑膠鑑定小組分析檢驗鑑定結果係塑膠廢料，核與原申報貨名、品
質不符，屬稅則第三九一五．九○．○○號，稅率一○％，是原告顯有虛報進口貨名
、品質、規格，偷漏關稅之違法行為，洵堪認定，被告乃依前揭法條之規定，科處原
告漏稅額二倍之罰鍰二九、四五八元，並追徵所漏稅費一四、七二九元，於法並無不
合。原告雖訴稱：「原告所進口K-RESIN NATURAL（橡膠品），其成分為STYRENE-BUT
ADIENE RUBBER 按進口稅則上所列專用稅號應為四○○二．一一．○○號，原告依據
進口貨物成分，按專用稅號申報，顯無虛報貨名、規格，偷漏關稅之實，．．．如檢
驗結果其成分與原告所申報成分相符，怎可認定原告虛報貨名．．．」云云，但系案
貨物經被告送請工業技術研究院化學工業研究所分析檢驗結果為塑膠（工業技術研究
院化學工業研究所八十七年八月十四日第Ｒ－八八－○○八四號分析檢驗報告，並經
北區塑膠鑑定小組八十六年八月二十日北塑鑑第Ｈ八六－二－○○二號鑑定報告鑑定
結果為廢料，應歸屬稅則第三九一五．九○．○○號，稅率一○％，原告顯有虛報貨
物名稱、品質、規格，偷漏關稅之違法行為，依法自應予以論處。上開訴訟理由，核
不足採。為此請求駁回原告之訴等語。
    理  由
按「報運貨物進口而有左列情事之一者，得視情節輕重，處以所漏進口稅額二倍至五
倍之罰鍰，或沒入或併沒入其貨物：一、虛報所運貨物之名稱、數量或重量。二、虛
報所運貨物之品質、價值或規格」、「有違反本條例情事者，除依本條例有關規處罰
外，仍應追徵其所漏或沖退之稅款。」分別為海關緝私條例第三十七條第一項第一款
、第二款及第四十四條前段所明定。本件原告於八十六年三月二十八日委由新中旅報
關股份有限公司向被告申報自馬來西亞進口Ｋ─ＲＥＳＩＮ  ＮＡＴＵＲＡＬ（橡膠
品）乙批（報單號碼：第ＡＥ＼八六＼一六八八＼○○二八號），報列進口稅則第四
○○二．一一．○○號，稅率百分之三．五，完稅價格新台弊（下同）二二六、六○
六元，經被告派人查驗及檢附貨樣送請工業技術研究院化學工業研究及北區塑膠鑑定
小組分析檢驗鑑定結果，來貨為塑膠廢料，與原申報貨名、品質不符，而應歸屬則第
三九一五．九○．○○號，稅率百分之十，完稅價格為二二六、六○六元，為此被告
乃以原告有虛報進口貨物名稱、品質，偷漏關稅之行為，而科處原告所漏稅額二倍之
罰鍰二九、四五八元，並追徵所漏稅費一四、七二九元。原告不服，循序提起行政訴
訟，主張：其進口之Ｋ─ＲＥＳＩＮ  ＮＡＴＵＲＡＬ（橡膠品），化學成份為STYR
ENE-BUTADIENE RUBBER，按進口稅則所列專用稅則即為第四○○二．一一．○○號，
是其並無虛報貨品名稱、品質之行為云云。惟查本案經查驗之貨品，先經被告送請工
業技術研究院化學工業研究及北區塑膠鑑定小組分析檢驗鑑定結果，認定其成分為Ｋ
─ＲＥＳＩＮ，但依被告所附資料（即進口稅則第四十章註）中對於橡膠與合成橡膠
定義為基準，判定貨品非屬橡膠，又其性質滿足可逆的熔融流動固液相變化，故應為
塑膠，此有卷附之工業技術研究院化學工業研究及北區塑膠鑑定小組八十七年八月十
四日Ｒ─八八─○○八四號分析檢驗報告及八十六年八月二十日北塑鑑第Ｈ八六－二
－○○二號鑑定報告可資證明，則本件原告所進口者非屬天然之橡膠，而為塑膠應堪
認定。又該等塑膠屬廢料一節，亦經北區塑膠鑑定小組鑑定屬實，有卷附之鑑定報告
可稽。顯見原告前開所辯與實情不符，違章事證明確，應堪信為真實。被告因而認定
原告顯有虛報貨名、規格，及偷漏關稅之違規行為存在，依海關緝私條例第三十七
條第一項第一款、第二款及第四十四條前段之規定，而對原告課處所漏進口稅額二倍
之罰鍰，並追徵所漏稅費一四、七二九元即無不合。從而原處分揆諸首揭規定及說明
，洵無違誤，一再訴願決定遞予維持，俱無不合，原告起訴意旨，難謂為有理由，應
予駁回。據上論結，本件原告之訴為無理由，爰依行政訴訟法施行法第二條、行政訴
訟法第九十八條第三項前段，判決如主文。
中    華    民    國     八十九      年     十一     月       九        日
                    最 高 行 政 法 院  第 二 庭
                                審 判 長 法  官      陳  石  獅
                                         法  官      吳  錦  龍
                                         法  官      彭  鳳  至
                                         法  官      高  啟  燦
                                         法  官      黃  合  文
右  正  本  證  明  與  原  本  無  異
                                         法院書記官  陳  佩  玲
中    華    民    國     八十九      年     十一     月      十四       日


司法院資訊處製作；財團法人民間司法改革基金會備份。
